臺灣臺北地方法院刑事判決　　　　　　　 96年度訴字第407號
公　訴　人　臺灣臺北地方法院檢察署檢察官
被　　　告　丙○○
指定辯護人　本院公設辯護人乙○○
上列被告因偽造有價證券案件，經檢察官提起公訴（96年度偵緝
字第15、16號），本院判決如下：
    主  文
丙○○犯偽造有價證券罪，處有期徒刑壹年捌月，減為有期徒刑
拾月，緩刑貳年。被訴詐欺罪部分無罪。
    事  實
壹、丙○○經濟困窘需款週轉，竟基於意圖為自己不法所有及偽
    造有價證券之犯意，於民國94年8月間起至同年9月間止之某
    日，在台北市○○區○○路46巷2弄7號2 樓之自宅內，竊得
    其配偶丁○○（後於94年11月14日離婚）所有票號為AA0000
    000至AA0000000號之空白支票8 張，並盜用丁○○印章後，
    於其中票號AA0000000 號支票上偽造發票人為丁○○，金額
    為新台幣（下同）75,000元支票1 紙，持向戊○○借款而行
    使之，足以生損害於丁○○及戊○○，並使戊○○陷於錯誤
    ，誤以為該支票係由丁○○本人所簽發，而同意丙○○調借
    款項。嗣於94年10月間，丁○○經戊○○告知持有丙○○所
    交付之上開支票1紙，始查悉上情。
貳、案經丙○○自首暨臺北市政府警察局文山第二分局報告臺灣
    臺北地方法院檢察署檢察官偵查起訴。
    理  由
壹、本件被告丙○○對於檢察官起訴書證據清單所提人證、物證
    之證據能力均不加以爭執，則該等證據自有證據能力，合先
    敘明。
貳、有罪部分：
一、上揭犯罪事實，業據被告丙○○於偵訊及本院審理時均坦承
    不諱，核與證人即被害人丁○○於警詢時供述之情節相符，
    而被害人黃碧珠確實就其中AA0000000、A0000000、A000000
    0、A0000000、A0000000等5張空白支票辦理掛失止付，載明
    ：「於94年10月份發現失竊，地點：家中」等情，亦經華泰
    商業銀行95年5月5日函文檢附支票領用明細、票據掛失止付
    通知書等件在卷可證（95年度偵字第7920號偵卷第24-34 頁
    ），並有戊○○提出面額為75,000元之支票及退票理由單附
    卷可稽（本院卷第55頁），足見被告之自白核與事實相符，
    堪予採信。是本件事證明確，被告此部分犯行堪以認定，應
    予依法論科。
二、查被告行為後，刑法於94年1月7日修正通過、於94年2月2日
    公布、於95年7月1日施行，其中修正第2 條、第33條、第55
    條、第62條等規定。按行為後法律有變更者，適用行為時之
    法律，但行為後之法律有利於行為人者，適用最有利於行為
    人之法律，現行刑法第2條第1項訂有明文。此條規定乃與刑
    法第1 條罪刑法定主義契合，而貫徹法律禁止溯及既往原則
    ，係規範行為後法律變更所生新舊法律比較適用之準據法，
    是刑法第2條本身雖經修正，但刑法第2條既屬適用法律之準
    據法，本身尚無比較新舊法之問題，應一律適用裁判時之現
    行刑法第2 條規定以決定適用之刑罰法律，先予辨明。又以
    本次刑法修正之比較新舊法，應就罪刑有關之共犯、未遂犯
    、想像競合犯、牽連犯、連續犯、結合犯，以及累犯加重、
    自首減輕暨其他法定加減原因（如身分加減）與加減例等一
    切情形，綜其全部罪刑之結果而為比較，最高法院95年5 月
    23日著有95年度第8 次刑庭會議決議可資參照。嗣最高法院
    於95年11月7 日95年度第21次刑事庭會議再著有決議認為，
    前揭決議係就「刑法94年修正施行後之法律比較適用決議」
    ，而刑法第2 條係規範行為後「法律變更」所生新舊法比較
    適用之準據法，故如新舊法處罰之輕重相同，即無比較適用
    之問題，非此條所指之法律有變更，應依一般法律適用原則
    ，適用裁判時法，例如：修正後刑法第55條就想像競合犯部
    分增加但書關於科刑之限制，為法理之明文化，而修正後刑
    法第59條則為法院就酌減審認標準見解之明文化，均非法律
    變更，其餘為純文字修正者，更應同此。經查：
  (一)刑法第201條第1項之偽造有價證券罪法定刑得處銀元3 千元
    以下罰金、刑法第320條第1項之竊盜罪法定刑得處銀元5 百
    元以下罰金、刑法第339條第1項之詐欺取財罪法定刑得處銀
    元1 千元以下罰金，據修正後刑法施行法增訂第1條之1：「
    中華民國94年1月7日刑法修正施行後，刑法分則編所定罰金
    之貨幣單位為新臺幣。94年1月7日刑法修正時，刑法分則編
    未修正之條文定有罰金者，自94年1月7日刑法修正施行後，
    就其所定數額提高為30倍。但72年6 月26日至94年1月7日新
    增或修正之條文，就其所定數額提高為3 倍」及刑法第33條
    第5款修正為：「主刑之種類如下：... 五、罰金：新臺幣1
    千元以上，以百元計算之」等規定，是依修正後之法律，刑
    法第201條第1項之偽造有價證券罪、刑法第320條第1項之竊
    盜罪與第339條第1項之詐欺取財罪所得科處之罰金刑最高額
    維持不變，最低額則提高為新臺幣1 千元，是比較修正前、
    後之刑罰法律，自以被告行為時關於科處罰金刑之法律較有
    利於被告。
  (二)刑法第55條後段牽連犯之規定業經修正刪除，此刪除雖非犯
    罪構成要件之變更，但顯已影響行為人刑罰之法律效果，自
    屬法律有變更，應依新法第2條第1項規定為新舊法之比較。
    是於新法修正施行後，被告所犯竊盜、偽造有價證券及詐欺
    取財之犯行，即須分論併罰。比較新、舊法之規定，修正後
    之規定對於被告較為不利，依刑法第2條第1項之規定，自應
    適用行為時且較有利於被告之法律，即修正前刑法第55條後
    段之規定，從較重之一罪予以論處。
  (三)犯罪及自首均在新法施行前者，新法施行後，應依新法第2
    條第1 項之規定，適用最有利於行為人之法律，此有最高法
    院95年第8 次刑事會議決議可供參照。而被告於犯罪及自首
    時之刑法第62條規定：「對於未發覺之罪自首而受裁判者，
    減輕其刑。但有特別規定者，依其規定。」惟95年7月1日修
    正公布施行之刑法第62條則規定：「對於未發覺之罪自首而
    受裁判者，『得』減輕其刑。但有特別規定者，依其規定。
    」。比較修正前後有關自首之規定，修正前之舊法規定為「
    必減」，修正後新法改為「得減」，以95年7月1日修正公布
    施行前之規定，較有利於被告，則應依刑法第2條第1項前段
    ，適用修正前刑法第62條規定。
  (四)綜上，本院綜合比較上開法律變更之情形，被告行為時之舊
    法較有利於被告，依修正後刑法第2條第1項前段規定，應適
    用修正前刑法。
三、按行使偽造有價證券以使人交付財物，倘所交付者即係該證
    券本身票面價值之對價，因其自身即含有詐欺性質，自不另
    論以詐欺罪（最高法院25年上字第1814號、31年上字第409
    號判例可資參照）；惟如以偽造之有價證券供作擔保或作為
    新債清償而借款，則其借款之行為，乃行使有價證券以外之
    另一行為，其間有方法結果關係，應論以詐欺罪之牽連犯（
    最高法院民刑庭決議62年2 月20日決議參照）。本件被告偽
    造上開支票，持之交付於告訴人，以為調借款項之擔保，除
    應論以行使偽造有價證券罪外，應另該當詐欺罪。核被告所
    為，係犯刑法第320條第1項之竊盜罪、刑法第201 條之偽造
    有價證券罪與刑法第339條第1項之詐欺取財罪。被告盜用印
    文為偽造有價證券之階段行為，行使偽造有價證券之低度行
    為，為偽造有價證券之高度行為所吸收，均不另論罪。又被
    告竊盜、偽造有價證券與詐欺取財三罪間，有方法、目的之
    牽連關係，依修正前刑法第55條規定，應從一重之偽造有價
    證券處斷。被告於其上開犯行未為任何有偵查犯罪職權之公
    務員知悉前，不逃避裁判而主動向臺灣臺北地方法院檢察署
    自首犯行，有偵訊筆錄可稽（94年他字第7995號卷第2、3頁
    ），已合於修正前刑法第62條前段所定對於未發覺之犯罪自
    首而接受裁判之要件，應依該條規定減輕其刑。爰審酌：(一)
    被告係二、三專畢業之學歷，其智識程度並未低於一般人；
    (二)被告與告訴人丁○○當時為夫妻，同財共居，於日常家務
    ，互為代理人，係因需款週轉而於自宅內未上鎖櫃子抽屜內
    竊取丁○○之支票，並盜用丁○○印章，偽造發票人為丁○○，金額為75,000元支票1紙後，持向被告公司主管戊○○
    借款而行使之犯罪動機、目的與手段；(三)被告上開所為，損
    及被害人丁○○之銀行信用，但已經自工作薪資中扣抵而歸
    還積欠戊○○之款項，危害尚非重大；(四)被告係自首，且於
    偵訊及本院審理時均能坦承犯行，顯有悔意之犯後態度等一
    切情狀，量處如主文所示之刑。再本件被告犯罪時間在96年
    4月24日以前，被告所犯雖係中華民國96年罪犯減刑條例第3
    條第1 項所定不予減刑之罪，惟因被告係於該條例施行前自
    首而受裁判者，而該條例第6條規定：「對於第3條所定不予
    減刑而未發覺之罪，於本條例施行前至施行之日起3 個月內
    自首而受裁判者，依第2條第1項規定予以減刑」，該條文中
    「施行前至」四字係立法委員於協商時，以自首係對犯罪行
    為之懺悔，又鼓勵自首，乃其行為足以減少司法資源之浪費
    ，不因自首係在減刑條例施行前、後而有異，若將減刑條例
    施行前之自首排除於減刑適用之外，有失公允等情而增列。
    立法意旨之文義已明確表示於該條例施行前，並無始期之限
    制，應予以減刑（96年7月9日臺灣高等法院96年刑事庭庭長
    會議就罪犯減刑條例法律問題之決議可資參照）。則依該條
    例第6條之規定，應依該條例第2條第1項第3款、第7 條之減
    刑規定，應減被告宣告刑二分之一。另偽造之支票1 紙業經
    被告交付予戊○○，已非被告所有之物，而其上所盜用之丁○○印文，係被告持被害人之印章盜蓋而來，非屬偽造之印
    文，爰不另為沒收之諭知，附此敘明。末查被告前未曾受任
    何刑之宣告，此有臺灣高等法院被告前案紀錄表在卷可憑，
    其因一時失慮而誤罹刑典，經此刑之宣告後，應知所警惕而
    無再犯之虞，本院斟酌上開各情，因認前揭所宣告之刑，以
    暫不執行為適當，爰予宣告緩刑2年，以啟自新。
參、不另為無罪諭知部分：
一、公訴意旨略以：被告丙○○因需款週轉，竟基於偽造有價證
    券之犯意，將其所竊得配偶丁○○所有上開票號AA0000000
    、AA0000000號之空白支票2張，連續盜用丁○○印章，分別
    偽造發票人為丁○○、金額分別為250,000元、100,000元之
    支票2 紙，持向廖仁和、北信當鋪借款而行使之，因認被告
    此部分亦涉犯刑法第201條之偽造有價證券罪與第339條第1
    項之詐欺取財罪等語。
二、按「被告或共犯之自白，不得作為有罪判決之唯一證據，仍
    應調查其他必要之證據，以察其是否與事實相符」，刑事訴
    訟法第156條第2項定有明文。又按「告訴人之告訴，係以使
    被告受刑事訴追為目的，是其陳述是否與事實相符，仍應調
    查其他證據以資審認。」、「被害人之陳述如無瑕疵，且就
    其他方面調查又與事實相符，固足採為科刑之基礎，倘其陳
    述尚有瑕疵，而在未究明前，遽採為論罪科刑之根據，即難
    認為適法」，最高法院52年台上字第1300號判例、61年台上
    字第3099號分別著有判例意旨可資參照。
三、公訴意旨認被告涉有此部份偽造有價證券與詐欺取財之犯行
    ，無非係以被害人丁○○於警詢之證述（95年偵字第7920號
    卷第4-6頁）及被告於94年11月7日主動向臺灣臺北地方法院
    檢察署自首犯行之偵訊筆錄（94年他字第7995號卷第2、3頁
    ）為其論據。
四、經查：
  (一)有關偽造有價證券並持之行使部分：
  1.告訴人丁○○於警詢中供稱：「（問：被竊取的支票號碼多
    少？共幾張？共開出多少金額？）（答：自AA0000000至AA0
    000000號，共8 張，其開出的金額多寡我不清楚。」（95年
    偵字第7920號卷第4-6 頁），是告訴人丁○○已明確證稱就
    其所有之票號為AA0000000號至AA0000000號、AA0000000 號
    、AA0000000號之空白支票7張是否遭盜開？盜開金額多寡？
    並不清楚，尚難以此部分告訴人指訴，認定被告有偽造有價
    證券並持以行使之犯行。
  2.被告固於偵訊中自白：「（問：你如何盜用你太太丁○○的
    支票？）（答：我太太開立華泰商業銀行永吉分支票帳戶，
    我因為欠朋友錢，需款週轉，要向廖仁和、戊○○及北信汽
    車當鋪【在重慶北路、民權西路口附近】借錢，所以在今年
    8月間起至9月間止，在家裡趁我太太上班時，陸續將其上開
    帳戶支票簿撕下3 張，並將放在一起的印章拿來偷蓋於支票
    上，以我太太名義偽造3張支票，金額分別為25萬、7萬5000
    元、10萬元，持交廖、黃及北信當鋪，向渠等借款相同金額
    ，廖仁和是拿去他辦公室在承德路、民權西路口，戊○○是
    我以前的老闆，他是中信房屋北新加盟店負責人，地址在新
    店市○○路，是在辦公室交給他的，北信當鋪也是拿到當鋪
    給的，我沒有當車，純粹是向當鋪借款」等語（94年他字第
    7995號卷第2、3頁），惟被告自白僅竊取支票3 紙，且除戊○○部分有其提出之面額為75,000元之支票及退票理由單在
    卷為證，得以認定該部分犯行與事實相符外，就廖仁和及北
    信汽車當鋪部分是否有偽造支票，並持以行使之犯行，僅有
    被告之自白，自不得作為有罪判決之唯一證據。
  3.依本院卷附華泰商業銀行96年7 月11日（96）華泰總永吉字
    第053999號函（本院卷第66頁），固可知被害人丁○○業於
    95年1 月9日辦理票號AA0000000、AA0000000、AA0000000、
    AA0000000、AA0000000等5 張支票之掛失止付，惟經本院電
    詢銀行，經該行查詢後表示：該支票當時僅掛失止付，但支
    票沒有兌領過，故無退票理由單等語（本院卷第66頁）。是
    就被害人丁○○所有票號為AA0000000至AA0000000號、AA00
    00000號、AA0000000號之支票7張，其中2紙未掛失止付、掛
    失止付之5 紙均無人提示兌領，且均未扣案為憑，依上揭刑
    事訴訟法規定及最高法院判例意旨，自不得僅以告訴人指訴
    或被告自白認定被告有此部分偽造有價證券並持之行使之犯
    行。
  (二)有關竊取價值7萬元之黃金部分：
    被害人丁○○於警詢中固證稱：「（問：妳於何時發現支票
    遭竊？共遭竊取多少東西？共損失多少錢？）（答：94年10
    月份打電話至前夫丙○○公司時，其公司經理稱有我的支票
    壓在他手上，此時我才發現支票遭我前夫丙○○竊得，並用
    我的名義使用。家中的金子也都遭竊共損失折新台幣7 萬元
    左右。）」（95年度偵字第7920號卷第4-6 頁），指訴被告
    竊取價值7萬元之黃金，惟被告堅決否認犯行，並辯稱：「
    我拿黃金當時她已經知道了，並不是事後才知道的…」等語
    。而本院96年5月7日準備程序筆錄固載明被告就此部分不爭
    執（本院卷第21頁），惟經本院依職權勘驗95年4 月23日、
    96年5月7日準備程序之錄音光碟所製作之勘驗筆錄（本院卷
    第83-89 頁），被告均未就此部分提出任何答辯或坦承犯行
    ，顯見該筆錄係誤載。則依上揭最高法院判例意旨，自不得
    僅以告訴人丁○○之指訴，認定被告有竊取此價值7 萬元黃
    金之犯行。
  (三)綜上，公訴意旨所指被告偽造所竊取被害人丁○○所有空白
    支票之其中支票2 紙，並持以向廖仁和及北信汽車當鋪行使
    部分，因該支票均未扣案為憑，依上揭規定及最高法院判例
    意旨，自不得僅以告訴人之指訴或被告之自白，認定被告有
    此部分偽造有價證券並持以行使之犯行。而有關公訴意旨所
    指被告竊取價值7 萬元黃金之部分，亦不得僅以告訴人之指
    訴，認定被告有此部分竊盜之犯行。此外，本院復查無其他
    積極證據可資證明被告此部分犯行，惟此部分犯嫌與前開犯
    罪事實欄有罪之竊盜、偽造有價證券與詐欺取財犯行間，具
    裁判上一罪關係，爰就此部分不另為被告無罪判決之諭知。
肆、無罪部分：
一、公訴意旨另以：丙○○明知自己背負汽車貸款，已無資力還
    款，竟基於意圖為自己不法所有之概括犯意，連續自94年8
    月間起至同年10月25日止，向告訴人甲○○佯稱需款從事小
    套房投資而欲借貸，致甲○○陷於錯誤，而先後在台北市大
    安區○○○路○段347號2樓交付丙○○共計10萬3,000元之款
    項，並應甲○○要求，於同年10月25日簽發以其為發票人、
    以甲○○為受款人如附表所示之本票5 張作為擔保之用。嗣
    上開本票經甲○○屆期提示均不獲兌現，且被告亦逃逸無蹤
    ，始知受騙，因認被告此部分涉犯刑法第339條第1項詐欺取
    財之罪嫌等語。
二、按犯罪事實應依證據認定之，無證據不得推定其犯罪事實；
    而不能證明被告犯罪者，應諭知無罪之判決，刑事訴訟法第
    154條第2項、第301條第1項分別定有明文。又事實之認定，
    應憑證據，如未能發現相當證據，或證據不足以證明，自不
    能以推測或擬制之方法，為裁判基礎；且認定犯罪事實所憑
    之證據，雖不以直接證據為限，間接證據亦包括在內，然而
    無論直接證據或間接證據，其為訴訟上之證明，須於通常一
    般之人均不致有所懷疑，而得確信其為真實之程度者，始得
    據為有罪之認定，倘其證明尚未達到此一程度，而有合理之
    懷疑存在而無從使事實審法院得有罪之確信時，即應由法院
    為諭知被告無罪之判決，亦經最高法院40年台上字第86號、
    76年度台上字第4986號著有判例意旨可資參照。再告訴人之
    告訴，係以使被告受刑事訴追為目的，是其陳述是否與事實
    相符，仍應調查其他證據以資審認；且刑法第339條第1項所
    謂以詐術使人交付財物，必須被詐欺之人因其詐術而陷於錯
    誤，若其所用方法，不能認為詐術，亦不致使人陷於錯誤，
    即不構成該罪，最高法院52年度台上字第1300號及46年度台
    上字第260號亦均著有判例意旨可資參照。
三、本件公訴人認被告涉犯詐欺罪嫌，無非係以告訴人甲○○之
    指訴及本票5 紙資為論據。訊據被告則堅詞否認有何公訴意
    旨所指之詐欺之犯行，辯稱：伊說要投資套房及自己需要用
    錢，甲○○自己願意借給伊的，只是後來要伊一次還錢，但
    伊沒有辦法，伊是單純借款並沒有施用詐欺，當時伊從事房
    屋仲介，想說以投資小套房買賣而賺點錢，伊因為找不到價
    錢適合之小套房，且當時家中也需要用錢，伊也向甲○○說
    明找不到適當之個案，並不是蓄意欺騙等語。
四、經查：
  (一)證人即告訴人甲○○業於本院審理結證稱：「（問：你如何
    認識被告？）（答：被告幫我賣房子。）（問：何時認識被
    告？）（答：約在2年前即94年9月左右。）（問：當時被告
    任職何處？）（答：被告在力霸房屋，職稱大概是掛副理。
    ）（問：系爭10萬3000元的款項，是如何發生的？）（答：
    被告當時已經離開力霸房屋但是被告沒有告訴我實話，被告
    處於無工作狀況，被告來找我說他投資小套房缺幾萬元的資
    金，希望我能先借給他，第一次約借給被告5、6萬元，後來
    被告陸陸續續用了不同的藉口，例如要繳交稅金等等，後來
    我又借給被告幾千元、幾萬元等，總共是10萬3,000 元。）
    （問：被告第一次向你借款時，有無跟你說該小套房要以你
    的名義作為投資？）（答：沒有。）（問：你們之間有無談
    到獲利如何分配或者利息等？）（答：被告沒有說要給利息
    ，但有說如果他有賺到錢要給我吃紅。... （問：被告說要
    買小套房時，有無拿任何資料給你看過？）（答：沒有。）
    （問：被告跟你借錢時間距離你委託被告賣房子時間多久？
    ）（答：同一個時間，被告有要幫我賣房子時就來跟我開口
    借錢。）（問：他如何知道你有錢借他？）（答：因為委託
    被告賣的房子價值一千多萬，被告是自己看到我貼的售屋廣
    告而自己來找我說要幫我賣房子的。）（問：為何你願意借
    錢給被告？）（答：我雖與被告不熟，但認為被告是力霸房
    屋的副理，力霸是一個大公司，且被告一表人才，且當時被
    告確實在力霸上班，所以我就相信他。）」等語（本院卷第
    32- 34頁）。由此可見，告訴人甲○○雖稱：「被告當時已
    經離開力霸房屋但是被告沒有告訴我實話」，惟被告借錢時
    確為力霸房屋之副理，且告訴人自承因「被告為一表人才」
    ，才同意借錢給被告，被告即無施用詐術之行為。
  (二)告訴人甲○○於警詢時供稱：「（問：被騙經過如何？）（
    答：94年8月，我在台北市○○區○○路5段100之1號房屋要
    賣，並在售屋附近公園張貼售屋廣告，大約在94年8 月初的
    時候，有一名自稱『力霸房屋文山店』的副理丙○○打電話
    給我，說要爭取與我簽約幫我銷售房屋，我與丙○○簽訂銷
    售契約，途中丙○○突然離職，後來騙我說到『基泰建設公
    司』上班，又騙我說要做一些小套房的投資，因尚缺一些小
    額資金，我誤信為真，陸續借他共10萬3,000 元的現金...
    」等語（95年度偵字第14064號卷第6-9頁），足見告訴人甲○○確知悉被告自力霸房屋離職乙節，告訴人甲○○指稱：
    「被告當時已經離開力霸房屋但是被告沒有告訴我實話」云
    云，與事實不符而顯有瑕疵。又被告借錢時並未出具任何資
    料給告訴人甲○○看，亦未表明該小套房要以告訴人甲○○
    之名義投資，僅稱如果賺到錢要給告訴人甲○○吃紅，尚難
    認定被告有何刑法第339條第1項所謂以詐術使人交付財物，
    致告訴人甲○○陷於錯誤之行為。
  (三)證人即告訴人甲○○於本院審理時結證稱：「（提示偵卷第
    10至11頁即起訴書附表本票5張問：這5張本票如何交付給你
    ，及給付日期？）（答：交付票的日期即本票的發票日，交
    付的原因是被告之前都是寫非正式的借據，但我覺得沒有保
    障，所以就對被告說這樣沒有法律上的保障，所以就要被告
    開本票給我，我也知道被告沒有辦法立即還給我，所以我就
    告訴被告何時有能力還我，就由被告自己填寫到期日。）（
    問：你剛剛提到被告有填寫非正式借據給你，是否每次跟你
    借款都會填寫借據？）（答：是。）（問：請說明借據內容
    ？）（答：就是寫某某人向某某人借新台幣多少錢。）（問
    ：從第1次借款到最後1次交付款項，時間多久？）（答：約
    2個月左右。）（問：本票5張是如何交付給你的？）（答：
    是同一天交給我的發票日即94年10月25日」等語（本院卷第
    33、34頁）。綜此，顯見被告每次向告訴人甲○○借款都填
    寫借據載明「某某人向某某人借新台幣多少錢」交付予告訴
    人甲○○，嗣後並應告訴人甲○○之要求，簽發本票5 張作
    為擔保之用，則如被告有意詐欺，斷無逐次填寫借據交付予
    告訴人甲○○之理，且應告訴人甲○○之要求簽發本票5 張
    作為擔保之用。是自難僅以告訴人之指訴，認定被告涉犯詐
    欺犯行。
五、綜上，被告借錢時並未出具任何資料給告訴人甲○○看，亦
    未表明該小套房要以告訴人甲○○之名義投資，僅稱如果有
    賺到錢要給告訴人甲○○吃紅，即尚難據此認定被告有何刑
    法第339條第1項所謂以詐術使人交付財物，致告訴人甲○○
    陷於錯誤之行為，自難僅以告訴人之指訴，認定被告涉犯詐
    欺犯行，顯見本件應為債務不履行或給付遲延之民事糾葛問
    題，則公訴意旨所舉之證據，尚無法證明被告確有詐欺之犯
    行。而本院對於卷內訴訟資料經逐一剖析，參互審酌，尚無
    從獲得有罪之心證，揆諸前開法律規定及判例意旨所示，應
    諭知被告此部分無罪之判決，以示慎審。
據上論斷，應依刑事訴訟法第299條第1項前段、第301條第1項，
刑法第2條第1項前段、第320條第1項、第201條第1項、第339條
第1項、第74條第1項第1款，修正前刑法第55條後段、第62條，
中華民國96年罪犯減刑條例第2條第1項第3款、第6條、第7條，
刑法施行法第1條之1，判決如主文。
本案經檢察官楊碧瑛到庭執行職務。
中　　華　　民　　國　　96　　年　　8 　　月　　24　　日
　　　　　　　　　刑事第六庭審判長法  官  周占春
                                  法  官  林晏如
                                  法　官　林孟皇
本正本證明與原本無異。
如不服本判決，應於判決送達後10日內向本院提出上訴狀（應抄
附繕本）。告訴人或被害人如對於本判決不服者，應具備理由請
求檢察官上訴，其上訴期間之計算係以檢察官收受判決正本之日
期為準。
　　　　　　　　　　　　　　　  　書記官　宋德華
中　　華　　民　　國　　96　　年　　8 　　月　　24　　日
